【裁判字號】    97,聲,1031
【裁判日期】    970604
【裁判案由】    返還提存物
【裁判全文】
臺灣臺中地方法院民事裁定              97年度聲字第1031號
聲  請  人  俊國水電工程有限公司
法定代理人  甲○○
相  對  人  建辰室內裝修有限公司
                      12號
法定代理人  丙○○
相  對  人  乙○○
上列聲請人聲請返還擔保金事件，本院裁定如下：
    主    文
本院九十六年度存字第一二一０號提存事件聲請人所提存之擔保
金新臺幣壹拾參萬貳仟元，其中關於相對人乙○○部分准予返還
。
聲請人其餘聲請駁回。
聲請程序費用由相對人乙○○負擔。
    理    由
一、按訴訟終結後，供擔保人證明已定二十日以上之期間，催告
    受擔保利益人行使權利而未行使，或法院依供擔保人之聲請
    ，通知受擔保利益人於一定期間內行使權利並向法院為行使
    權利之證明而未證明者，法院應依供擔保人之聲請，以裁定
    命返還其提存物。民事訴訟法第 104條第1項第3款定有明文
    。前開規定，於其他依法令供訴訟上之擔保者準用之，並為
    同法第106條所規定。
二、本件聲請意旨略以：聲請人與相對人間假扣押事件，聲請人
    前遵本院民事裁定，為供擔保後而為假扣押執行，曾提供新
    臺幣132,000元為擔保金，並以本院96年度存字第1210號提
    存事件提存在案。茲因該事件業經聲請人撤回假扣押執行而
    告終結，訴訟業已終結，並經聲請人定20日以上期間催告受
    擔保利益人即相對人行使權利而未行使，爰聲請返還上開供
    擔保之提存物等語。
三、聲請人主張之事實，業據提出提存書、假扣押裁定、撤銷假
    扣押裁定、撤回假扣押執行狀、郵局存證信函、掛號郵件收
    件回執為證，復經本院調取相關卷宗，查明其中關於相對人
    乙○○部分，並無違誤，自可信為真正。又本院查無相對人
    乙○○行使權利之資料，有查詢簡覆表5份在卷可佐。是聲
    請人聲請返還供擔保之提存物，其中關於相對人乙○○部分
    ，核與上開規定相符，應予准許。
四、按假扣押、假處分、假執行經裁判後未聲請執行，或於執行
    程序實施前撤回執行之聲請，得聲請該管法院提存所返還提
    存物。依提存法第18條第1項第1款至第8款規定，聲請法院
    提存所返還提存物者，無庸法院裁定。此觀提存法第18條第
    1項第3款、該法施行細則第16條規定自明。查聲請人聲請返
    提存物，其中關於相對人建辰室內裝修有限公司部分，聲請
    人於固聲請假扣押強制執行，而由本院96年度執全字第1029
    號強制執行事件受理，然查聲請人於該強制執行事件，僅對
    相對人乙○○之財產為執行，尚未對相對人建辰室內裝修有
    限公司實施強制執行前即已撤回執行之聲請，業經本院調取
    該案卷宗查明屬實，是聲請人關於相對人建辰室內裝修有限
    公司部分，於假扣押裁定後，既未為執行程序，依前開規定
    ，聲請人得逕向本院提存所聲請返還前開擔保金，自毋庸再
    聲請法院以裁定准許返還之必要，為屬欠缺保護之必要，是
    其聲請關於相對人建辰室內裝修有限公司部分，即屬無理由
    ，應予駁回。
五、依民事訴訟法第95條、第78條，裁定如主文。
中    華    民    國    97    年    6     月    4     日
                  民事第三庭    法  官  林源森
以上正本係照原本作成。
如對本裁定不服，應於裁定送達後10日內向本院提出抗告狀（須
附繕本），並繳納抗告裁判費新臺幣1,000元。
中    華    民    國    97    年    6     月    4     日
                                書記官  黃士益


司法院資訊處製作；財團法人民間司法改革基金會備份。
